臺灣板橋地方法院刑事判決　　　　　　　96年度訴字第2594號
公　訴　人　臺灣板橋地方法院檢察署檢察官
被　　　告　甲○○
選任辯護人　吳麗雲　律師
上列被告因違反槍砲彈藥刀械管制條例務案件，經檢察官提起公
訴（96年度偵字第11894 號），本院判決如下：
    主  文
甲○○未經許可，寄藏可發射子彈具有殺傷力之改造手槍，處有
期徒刑年拾月，併科罰金新臺幣貳拾萬元，罰金部分如易服勞
役以新臺幣壹仟元折算壹日，扣案之仿BERETTA 廠92FS型半自動
手槍製造，換裝土造金屬槍管及土造金屬槍機而成之改造手槍壹
支（含彈匣壹個，槍枝管制編號：0000000000）、具直徑約9MM
金屬彈頭之土造子彈柒顆及火藥壹瓶均沒收。
    事  實
一、甲○○明知年籍不詳綽號「阿豐」男子所持有仿BERETTA 廠
    92FS型半自動手槍製造，換裝土造金屬槍管及土造金屬槍機
    而成之改造手槍乙支（含彈匣乙個，槍枝管制編號：000000
    0000）、口徑9MM 之制式子彈乙顆、具直徑約9MM 金屬彈頭
    之土造子彈11顆（惟其中乙顆經試射後，認不具殺傷力）及
    含煙火類火藥、雙基發射火藥、史蒂芬酸鉛起爆藥之火藥乙
    瓶，分別係槍砲彈藥刀械管制條例所公告列管之槍枝、彈藥
    及其主要組成零件，竟仍於96年5 月11日，在台北縣三峽鎮
    ○○○街35之1 號1 樓前，因受「阿豐」之託，而受寄上開
    仿BE RE TTA 廠92FS型半自動手槍製造，換裝土造金屬槍管
    及土造金屬槍機而成之改造手槍乙支（含彈匣乙個，槍枝管
    制編號：0000000000）、口徑9MM 之制式子彈乙顆、具直徑
    約9MM 金屬彈頭之土造子彈11顆及含煙火類火藥、雙基發射
    火藥、史蒂芬酸鉛起爆藥之火藥乙瓶，並將之藏放在台北縣
    三峽鎮○○○街35之1 號5 樓內（起訴書誤載為「持有」）
    。嗣於96年5 月25日16時許，經警在上址內查獲上情，並扣
    得上開仿BE RETTA廠92FS型半自動手槍製造，換裝土造金屬
    槍管及土造金屬槍機而成之改造手槍乙支（含彈匣乙個，槍
    枝管制編號：0000000000）、口徑9MM 之制式子彈乙顆、具
    直徑約9MM 金屬彈頭之土造子彈11顆及含煙火類火藥、雙基
    發射火藥、史蒂芬酸鉛起爆藥之火藥乙瓶（按甲○○同時另
    遭警扣得彈殼3 顆、手槍握把塑膠殼乙包、槍機乙個、槍管
    3 支、子彈底座乙個、槍枝零件乙包、子彈金屬底火皿乙包
    、彈頭乙包、喜德釘底火乙包、彈匣6 支、槍身9 支、滑套
    5 個、長槍握把乙支、底火片22個、通槍條乙支、手槍彈簧
    40個、磨石乙個、磨砂紙乙片、電動鑽乙支、鉗子3 支、大
    電鑽頭2 支、小電鑽頭5 支、一字起子3 支、十字起子乙支
    、銼刀6 支及工具乙箱等物）。
二、案經桃園縣政府警察局大溪分局報請臺灣板橋地方法院檢察
    署檢察官偵查起訴。
    理  由
一、訊據被告甲○○固坦承先於上開時地受「阿豐」之託，而受
    寄代藏上開仿BERETTA 廠92FS型半自動手槍製造，換裝土造
    金屬槍管及土造金屬槍機而成之改造手槍乙支（含彈匣乙個
    ，槍枝管制編號：0000000000）、口徑9MM 之制式子彈乙顆
    、具直徑約9MM 金屬彈頭之土造子彈11顆（惟其中乙顆經試
    射後，認不具殺傷力）及含煙火類火藥、雙基發射火藥、史
    蒂芬酸鉛起爆藥之火藥乙瓶，惟矢口否認上開犯行，辯稱：
    上開槍枝經其試射後，彈頭雖有擊發，惟彈殼卡在槍內，因
    無殺傷力，且上開火藥乙瓶，係水電施工所使用之材料，並
    非屬彈藥之主要組成零件云云。經查：
  (一)被告於上開時地受「阿豐」之託，而受寄代藏上開仿BERETT
    A 廠92FS型半自動手槍製造，換裝土造金屬槍管及土造金屬
    槍機而成之改造手槍乙支（含彈匣乙個，槍枝管制編號：00
    00000000）、口徑9MM 之制式子彈乙顆、具直徑約9MM 金屬
    彈頭之土造子彈10顆及含煙火類火藥、雙基發射火藥、史蒂
    芬酸鉛起爆藥之火藥乙瓶，業據被告於本院審理時坦承不諱
    ，復有扣案之上開仿BERETT A廠92FS型半自動手槍製造，換
    裝土造金屬槍管及土造金屬槍機而成之改造手槍乙支（含彈
    匣乙個，槍枝管制編號：00 00000000） 、口徑9MM 之制式
    子彈乙顆、具直徑約9MM 金屬彈頭之土造子彈10顆及含煙火
    類火藥、雙基發射火藥、史蒂芬酸鉛起爆藥之火藥乙瓶，經
    送請內政部警政署刑事警察局鑑定之結果，認上開槍枝係仿
    BERETTA 廠92FS型半自動手槍製造，換裝土造金屬槍管及土
    造金屬槍機而成，擊發功能正常，可供擊發適用之子彈，認
    具有殺傷力之改造手槍乙支（含彈匣乙個，槍枝管制編號：
    0000000000）；另上開口徑9MM 之制式子彈乙顆，經試射後
    ，可擊發，認具殺傷力；另上開具直徑約9MM 金屬彈頭之土
    造子彈11顆，經採樣4 顆試射後，其中3 顆均可擊發，認具
    殺傷力（按其中乙顆，則無法擊發，認不具殺傷力）；另上
    開疑似火藥乙瓶（毛重13公克），經拆解後其內含不明火藥
    粉末（淨重4.2 公克），採樣其中0.7 公克經檢出碳粉、鎂
    粉、硝酸鋇、硝化甘油、硝化纖維、CentraliteII及DBP 等
    成份，認含煙火類火藥、雙基發射火藥、史蒂芬酸鉛之起爆
    藥，此有該局96年7 月5 日刑鑑字第0960088449號槍彈鑑定
    書、96年8 月16日刑偵五字第0960127689號鑑驗通知書、96
    年8 月6 日刑鑑字第0960104024號鑑定書各乙份，在卷可稽
    ，足堪認定。
  (二)雖被告辯稱上開槍枝經其試射後，彈頭雖有擊發，惟彈殼卡
    在槍內，因無殺傷力，且上開火藥乙瓶，係水電施工所使用
    之材料，並非屬彈藥之主要組成零件云云，惟上開改造手槍
    乙支於上開時地經「阿豐」交由被告寄藏時，上開改造手槍
    乙支之槍管並無阻塞不通之情形，此據被告上開此部分所辯
    即明，而係經被告試射後，上開改造手槍始遭彈殼卡住，故
    被告於上開時地遭警查獲後，經警員退出上開改造手槍內所
    卡住之彈殼，回復其受寄代藏時之原始狀況，再送請內政部
    警政署刑事警察局鑑定之過程，自無任何違法或不當之處，
    亦不影響本院對上開改造手槍乙支是否具有殺傷力認定之依
    據，至為灼然。至於上開火藥乙瓶，經內政部警政署刑事警
    察局鑑定之結果，其內經檢出碳粉、鎂粉、硝酸鋇、硝化甘
    油、硝化纖維、CentraliteII及DBP 等成份，認含煙火類火
    藥、雙基發射火藥、史蒂芬酸鉛之起爆藥，而依內政部86年
    11月24日臺（86）內警字第8670683 號公告火藥、炸藥為炸
    彈、爆裂物之主要組成零件，為槍砲彈藥刀械管制條例第13
    條所指「彈藥之主要組成零件」，亦據該局96年8 月16日刑
    偵五字第0960127689號鑑驗通知書載明甚詳，是被告上開所
    辯，顯均係事後卸責之詞，自不足為有利被告認定之憑據，
    至為顯然。
  (三)綜上所述，被告上開犯行已臻明確，應予依法論科。
二、核被告所為，係犯槍砲彈藥刀械管制條例第8 條第4 項之未
    經許可，寄藏可發射子彈具有殺傷力之改造手槍罪、第12條
    第4 項之未經許可，寄藏子彈罪及第13條第4 項之未經許可
    ，寄藏彈藥之主要組成零件罪。按公訴人就被告上開未經許
    可，寄藏彈藥主要組成零件火藥乙瓶之犯行，雖漏未一併起
    訴，惟因被告此部分犯行與其經公訴人所起訴部分犯行間，
    有想像競合犯之裁判上一罪關係，依刑事訴訟法第267 條之
    規定，應併為公訴人原起訴部分之效力所及，本院自得併予
    審理，合先敘明。被告就所犯上開3 罪間，復有一行為而觸
    犯數罪名之想像競合關係，為想像競合犯，依刑法第55條之
    規定，應從一重之未經許可，寄藏可發射子彈具有殺傷力之
    改造手槍乙罪處斷。爰審酌被告明知上開槍彈及火藥，係經
    公告列管之管制物品，竟受「阿豐」之託而寄藏之，已嚴重
    危害社會安全及被告犯罪後之態度等一切情狀，量處如主文
    所示之刑，並就罰金刑部分諭知易服勞役之折算標準，以資
    儆懲。
三、扣案之上開仿BERETTA 廠92FS型半自動手槍製造，換裝土造
    金屬槍管及土造金屬槍機而成之改造手槍乙支（含彈匣乙個
    ，槍枝管制編號：0000000000）、具直徑約9MM 金屬彈頭之
    上開鑑餘土造子彈7 顆及含煙火類火藥、雙基發射火藥、史
    蒂芬酸鉛起爆藥之火藥乙瓶，均屬違禁物，應依刑法第38條
    第1 項第1 款之規定，均宣告沒收之。
據上論斷，應依刑事訴訟法第299 條第1 項前段，槍砲彈藥刀械
管制條例第8 條第4 項、第12條第4 項、第13條第4 項，刑法第
第11條前段、第55條、第42條第3 項、第38條第1 項第1 款，判
決如主文。
本案經檢察官楊展庚到庭執行職務
中　　華　　民　　國　　96　　年　　12　　月　　6 　　日
                刑事第十二庭  審判長法  官  戴嘉清
                                    法  官  陳信旗
                                    法  官  林晏鵬
上列正本證明與原本無異。
如不服本判決，應於判決送達後十日內向本院提出上訴狀（應附
繕本），上訴於臺灣高等法院。
                                    書記官  陳映孜
中　　華　　民　　國　　96　　年　　12　　月　　6 　　日
附錄法條：槍砲彈藥刀械管制條例第8 條、第12條、第13條
槍砲彈藥刀械管制條例第8條
未經許可，製造、販賣或運輸鋼筆槍、瓦斯槍、麻醉槍、獵槍、
空氣槍或第4條第1項第1款所定其他可發射金屬或子彈具有殺傷
力之各式槍砲者，處無期徒刑或5年以上有期徒刑，併科新臺幣1
千萬元以下罰金。
未經許可，轉讓、出租或出借前項所列槍枝者，處 5 年以上有期
徒刑，併科新臺幣 1 千萬元以下罰金。
意圖供自己或他人犯罪之用，而犯前二項之罪者，處無期徒刑或
 7 年以上有期徒刑，併科新臺幣 1 千萬元以下罰金。
未經許可，持有、寄藏或意圖販賣而陳列第 1 項所列槍枝者，處
 3年以上10年以下有期徒刑，併科新臺幣700萬元以下罰金。
第 1 項至第 3 項之未遂犯罰之。
槍砲彈藥刀械管制條例第12條
未經許可，製造、販賣或運輸子彈者，處 1 年以上 7 年以下有
期徒刑，併科新台幣 500 萬元以下罰金。
未經許可，轉讓、出租或出借子彈者，處 6 月以上 5 年以下有
期徒刑，併科新台幣 300 萬元以下罰金。
意圖供自己或他人犯罪之用，而犯前二項之罪者，處 3 年以上
10 年以下有期徒刑，併科新台幣 700 萬元以下罰金。
未經許可，持有、寄藏或意圖販賣而陳列子彈者，處 5 年以下有
期徒刑，併科新台幣 300 萬元以下罰金。
第 1 項至第 3 項之未遂犯罰之。
槍砲彈藥刀械管制條例第13條
未經許可，製造、販賣或運輸槍砲、彈藥之主要組成零件者，處
 3年以上10年以下有期徒刑，併科新台幣700萬元以下罰金。
未經許可，轉讓、出租或出借前項零件者，處 1 年以上 7 年以
下有期徒刑，併科新台幣 500 萬元以下罰金。
意圖供自己或他人犯罪之用，而犯前二項之罪者，處 5 年以上有
期徒刑，併科新台幣 1 千萬元以下罰金。
未經許可，持有、寄藏或意圖販賣而陳列第 1 項所列零件者，第
6月以上5年以下有期徒刑，併科新台幣300萬元以下罰金。第1項
至第3項之未遂犯罰之。
